【裁判字號】    90,上易,1896
【裁判日期】    901220
【裁判案由】    違反毒品危害防制條例
【裁判全文】
臺灣高等法院高雄分院刑事判決                    九十年度上易字第一八九六號
    上  訴  人
    即  被  告  甲○○
    選任辯護人  侯重信
右上訴人因違反毒品危害防制條例案件，不服臺灣高雄地方法院九十年度易字第三三
八五號中華民國九十年九月二十八日第一審判決（起訴案號：臺灣高雄地方法院檢察
署九十年度毒偵字第一八九六號、第八六九號），提起上訴，本院判決如左：
      主  文
原判決撤銷。
甲○○施用第二級毒品，處有期徒刑壹年。
      事  實
一甲○○於民國八十年間曾因違反麻醉藥品管理條例，經臺灣臺北地方法院判處有期
  徒刑六月，於八十年十一月二十七日執行完畢；復於八十一年間，再因違反麻醉藥
  品管理條例，經原審法院判處有期徒刑六月，於八十三年六月十三日執行完畢。又
  於八十四年間因違反麻醉藥品管理條例，由本院判處有期徒刑八月，因藥事法案件
  ，經原審法院判處有期徒刑十月，上開二罪經定應執行刑為一年四月，嗣於八十八
  年六月十七日假釋出監。於假釋期間，仍不知悔改，復因違反麻醉藥品管理條例，
  而於八十八年間，經原審法院以八十八年度毒聲字第六四一九號裁定令甲○○入勒
  戒所觀察勒戒，因其有繼續施用毒品之傾向，由原審法院以八十八年度毒聲字第七
  ０四０號裁定令入戒治處所施以強制戒治，嗣因於九十年二月十二日強制戒治期滿
  ，由臺灣高雄地方法院檢察署檢察官於九十年二月二十六日以九十年度戒毒偵字第
  二五七號為不起訴處分確定。詎甲○○仍未能戒除毒癮，竟於前開不起訴處分後五
  年內，基於施用第二級毒品安非他命之犯意，於九十年二月二十七日下午八時許，
  在高雄市○○路勞工公園之廁所內，以將第二級毒品安非他命置於玻璃管內燒烤吸
  食之方式，施用第二級毒品安非他命一次，嗣於九十年三月一日上午十一時許，在
  高雄市○○區○○路與鼎中路口，因形跡可疑，為警盤查後，發現被告為違反藥事
  法案之通緝犯，並採尿送驗，而查獲其施用第二級毒品安非他命之犯行。
二案經高雄市政府警察局保安大隊報請臺灣高雄地方法院檢察署檢察官偵查起訴。
      理  由
一右揭犯罪事實，業經被告坦承不諱，且被告於查獲時為警所採尿液，經送驗確呈甲
  基安非他命毒品陽性反應，此有保安警察大隊刑案移送專責組偵辦毒品危害防制條
  例嫌疑人尿液採證代碼表及高雄市政府衛生局九十年三月九日高衛識煙字第Ｃ—０
  一一號出具之煙毒尿液檢驗成績書各一紙在卷可憑。又查被告前因施用毒品案件，
  經依原審法院裁定送觀察、勒戒後，認有繼續施用毒品之傾向，復經送強制戒治，
  於戒治期滿，由臺灣高雄地方法院檢察署檢察官於九十年二月二十六日為不起訴處
  分確定，其於五年後再犯本罪，而經裁定送強制戒治等情，亦有臺灣高雄地方法院
  檢察署九十年度戒毒偵字第二五七號不起訴處分書、臺灣高雄地方法院檢察署刑案
  資料查註紀錄表，及原審法院九十年度毒聲字第二七六一號裁定各一份在卷可參。
  是以本件事證明確，被告犯行洵堪認定。
二按安非他命為第二級毒品，毒品危害防制條例第二條第一項第二款定有明文。被告
  甲○○於前開時地施用第二級毒品一次之行為，係犯毒品危害防制條例第十條第二
  項之施用第二級毒品罪。被告前揭施用毒品前之持有毒品行為，應為施用之高度行
  為所吸收，不另論罪。
三被告犯罪事證既明，原判決予以論罪科刑固非無據。惟按刑法第九十條規定強制工
  作適用之對象，乃為常習犯、常業犯或遊蕩犯。因大部分之常習犯與常業犯均有高
  明之犯罪技倆，故對於社會顯有危險性。而遊蕩犯如出現有好鬥惡習、邪癖成性或
  加入幫會等不良傾向，亦有危害社會之虞。至於前科累累，則非可逕行認定其有社
  會危險性，蓋仍須視其所反覆實施之犯罪行為屬性如何，始可判斷該犯罪人是否會
  對社會有所危害。而施用毒品之成癮犯所戕害者乃其自身，尚無他人或社會因此直
  接受害，此乃毒品危害防制條例所以採用強制戒治之保安處分方式，對毒品成癮犯
  使用藥品予以戒絕，卻未採取強制工作模式令成癮犯加強他律矯治之緣由，此有毒
  品危害防制條例相關法令可佐。故原判決依刑法第九十條規定，宣告上訴人應於刑
  之執行完畢或赦免後，令入勞動場所，強制工作二年，參諸上述說明，尚有未合。
  上訴意旨指摘原判決宣告強制工作不當，核有理由，自應由本院撤銷改判。爰審酌
  被告屢次施用毒品成癮未戒除、智識程度不高、戕害者乃其自身，及犯後態度等一
  切情狀，量處如主文所示之刑。
據上論斷，應依刑事訴訟法第三百六十九條第一項前段、第三百六十四條、第二百九
十九條第一項前段，毒品危害防制條例第十條第二項，判決如主文。
本案經檢察官郭振昌到庭執行職務。
中    華    民    國      九十      年      十二  月      二十      日
                              臺灣高等法院高雄分院刑事第六庭
                                  審判長法官  王憲義
                                        法官  張意聰
                                        法官  謝靜雯
右正本證明與原本無異。
如不服本判決，應於判決送達後十日內向本院提出上訴狀，其未述理由者並應於提
出上訴狀後十日內向本院補提理由書（應附繕本)。
                                      書記官  黃琳群
中    華    民    國      九十      年      十二      月     二十一     日
【附錄本案論罪科刑法條全文】
毒品危害防制條例第十條：
施用第二級毒品者，處三年以下有期徒刑。
                                                                        Ｋ


司法院資訊處製作；財團法人民間司法改革基金會備份。
